【裁判字號】    95,易,927
【裁判日期】    950914
【裁判案由】    毒品危害防制條例
【裁判全文】
臺灣彰化地方法院刑事判決               95年度易字第927號
公  訴  人  臺灣彰化地方法院檢察署檢察官
被      告  甲○○
                    （現於臺灣彰化監獄執行中）
上列被告因違反毒品危害防制條例案件，經檢察官聲請以簡易判
決處刑（95年度毒偵字第1869號），及移送併辦（95年度毒偵字
第2879號），本院北斗簡易庭認不宜逕以簡易判決處刑，移由本
院改依通常程序審理，於本院準備程序中，被告就被訴事實為有
罪之陳述，經裁定改行簡式審判程序，本院判決如下：
    主  文
甲○○連續施用第二級毒品，累犯，處有期徒刑捌月。扣案之甲
基安非他命貳包（合計毛重零點陸公克）沒收銷燬之，玻璃吸食
器貳支均沒收。
    犯罪事實及理由
一、犯罪事實部分：
    甲○○前因施用毒品案件，經送觀察、勒戒後，認無繼續施
    用毒品傾向，於民國91年12月30日執行完畢釋放，並經臺灣
    彰化地方法院檢察署檢察官以91年度毒偵字第2219號為不起
    訴處分確定。又於94年2、3月間因施用毒品案件（施用第二
    級毒品），經本院於94年7月13日以94年度易字第521號判決
    判處有期徒刑5月確定，甫於95年3月18日縮短刑期執行完畢
    ；且於94年10月間因施用毒品案件（施用第二級毒品），經
    本院於94年12月30日以94年度簡字第239號判決判處有期徒
    刑6月，嗣經上訴駁回而確定（現在執行中）。詎仍未戒除
    毒癮，復基於施用第二級毒品甲基安非他命之概括犯意，分
    別於95年4月28日20時許，及於95年5月16日上午10時許，在
    其彰化縣埤頭鄉○○村○○路345巷3號住處，以將甲基安非
    他命置於玻璃吸食器中再以火燒烤產生煙霧後吸食之方式，
    連續施用第二級毒品甲基安非他命2次。嗣先於95年4月29日
    中午12時40分許，在其上開住處，為警查獲，並扣得第二級
    毒品甲基安非他2包（合計毛重0.6公克），及其所有供施用
    第二級毒品甲基安非他命所用之玻璃吸食器2支；復於95年5
    月16日22時50分許，在彰化縣溪湖鎮○○路○段60號前，為
    警查獲。
二、按除被告所犯為死刑、無期徒刑、最輕本刑為3年以上有期
    徒刑之罪或高等法院管轄第1審案件者外，於前條第1項程序
    進行中，被告先就被訴事實為有罪之陳述時，審判長得告知
    被告簡式審判程序之旨，並聽取當事人、代理人、辯護人及
    輔佐人之意見後，裁定進行簡式審判程序；除簡式審判程序
    及簡易程序案件外，第1審應行合議審判，刑事訴訟法第273
    條之1第1項、第284條之1分別定有明文。本件被告甲○○所
    涉係死刑、無期徒刑、最輕本刑為3年以上有期徒刑之罪或
    高等法院管轄第1審案件以外之罪，並於本院行準備程序時
    就被訴事實為有罪之陳述，本院合議庭依前揭規定，經評議
    結果，裁定改由受命法官獨任行簡式審判程序。
三、上開事實，業據被告甲○○於本院審理時坦承不諱，且被告
    獲案後，經警採集其尿液送驗結果，確均呈甲基安非他命陽
    性反應，此有詮昕科技股份有限公司濫用藥物尿液檢驗報告
    書2紙附卷可稽，又扣案之白色結晶物2包，經鑑驗結果，含
    有甲基安非他命成份（合計毛重0.6公克），亦有彰化縣警
    察局北斗分局毒品初步檢驗報告單1紙在卷可參，此外，復
    有該甲基安非他命2包（合計毛重0.6公克）及玻璃吸食器2
    支扣案可資佐證，足徵被告之自白確與事實相符，本件事證
    明確，被告犯行應堪認定。
四、我國刑法於94年2月2日修正公布，95年7月1日施行（下稱新
    法；修正前刑法下稱舊法）後，依最高法院95年度第8次刑
    事庭會議決議決議內容，有關新舊法之適用原則如下：
    (一)新法第2條第1項之規定，係規範行為後法律變更所生新舊
      法律比較適用之準據法，於新法施行後，應適用新法第2
      條第1項之規定，為「從舊從輕」之比較。
    (二)基於罪刑法定原則及法律不溯及既往原則，行為之處罰，
      以行為時之法律有明文規定者為限，必行為時與行為後之
      法律均有處罰之規定，始有新法第2條第1項之適用。
    (三)比較時應就罪刑有關之共犯、未遂犯、想像競合犯、牽連
      犯、連續犯、結合犯，以及累犯加重、自首減輕暨其他法
      定加減原因（如身分加減）與加減例等一切情形，綜其全
      部罪刑之結果而為比較。
    (四)從刑附屬於主刑，除法律有特別規定者外，依主刑所適用
      之法律。
五、本件被告行為後，刑法關於連續犯及累犯部分均有修正，依
    前揭最高法院95年度第8次刑事庭會議決議內容，應綜其全
    部罪刑之結果而為比較後，始得判斷應適用新法或舊法，經
    本院為如附表所示之比較後，認本件依刑法第2條第1項前段
    ，就連續犯及累犯部分等適用，應依舊法適用，併此敘明。
    核被告甲○○所為，係犯毒品危害防制條例第10條第2項之
    施用第二級毒品罪。被告持有第二級毒品之低度行為，應為
    其施用第二級毒品之高度行為吸收，不另論罪。又被告所犯
    施用第二級毒品之犯行，時間緊接，且所犯係基本構成要件
    相同之罪名，顯係基於概括犯意為之，應依修正前刑法第56
    條連續犯之規定，論以一罪，並加重其刑。末查，被告前於
    94年2、3月間因施用毒品案件（施用第二級毒品），經本院
    於94年7月13日以94年度易字第521號判決判處有期徒刑5月
    確定，甫於95年3月18日縮短刑期執行完畢等情，此有臺灣
    彰化地方法院檢察署刑案資料查註紀錄表及臺灣高等法院被
    告前案紀錄表在卷可稽，其於受有期徒刑執行完畢後，5年
    以內再犯本件有期徒刑以上之罪，為累犯，應依修正前刑法
    第47條規定，遞加重其刑。被告於95年5月16日上午10時許
    ，所犯之施用第二級毒品甲基安非他命之事實雖未據起訴，
    然該部分與公訴人起訴之犯罪事實，具有連續犯之裁判上一
    罪關係，應為起訴效力所及，本院自應併予審究。爰審酌被
    告前有多項毒品前科紀錄，素行不佳，及其施用毒品之動機
    、目的、方法、不知珍惜身體，所生危害，觀察、勒戒及強
    制戒治之次數，暨犯後坦承犯行之態度等一切情狀，量處如
    主文所示之刑。再扣案之甲基安非他命2包（合計淨重0.6公
    克），係屬第二級毒品，應依毒品危害防制條例第18條第1
    項前段之規定沒收銷燬之；而扣案之玻璃吸食器2支，則係
    被告所有供施用第二級毒品甲基安非他命所用之物，業經被
    告供明在卷，爰依修正前刑法第38條第1項第2款之規定，併
    予宣告沒收。至於另扣存本案之注射針筒2支，因與本件被
    告施用第二級毒品甲基安非他命之犯罪無涉，故不予宣告沒
    收，附此敘明。
六、應依刑事訴訟法第452條、第273條之1第1項、第299條第1項
    前段、第310條之2、第454條第1項，毒品危害防制條例第10
    條第2項、第18條第1項前段，刑法第11條前段、刑法第2條
    第1項前段、修正前刑法第56條、修正前刑法第47條、修正
    前刑法第38條第1項第2款，判決如主文。
本案經檢察官吳曉婷到庭執行職務。
中    華    民    國    95    年    9     月    14    日
                    刑事第二庭  法  官  郭麗萍
以上正本證明與原本無異。
如不服本判決，應於判決送達後10日內向本院提出上訴狀 (須附
繕本)。
中    華    民    國    95    年    9     月    14    日
                                書記官  王惠嬌
毒品危害防制條例第10條第2項
施用第二級毒品者，處 3 年以下有期徒刑。


司法院資訊處製作；財團法人民間司法改革基金會備份。
